【裁判字號】    96,簡上,637
【裁判日期】    970429
【裁判案由】    違反著作權法
【裁判全文】
臺灣桃園地方法院刑事判決             96年度簡上字第637號
上  訴  人
即  被  告  甲○○
上列上訴人即被告因違反著作權法案件，不服中華民國96年9 月
29日本院96年度桃簡字第2214號第一審刑事簡易判決（聲請簡易
判決處刑書案號：臺灣桃園地方法院檢察署96年度偵字第3349號
），提起上訴，本院管轄之第二審合議庭判決如下：
    主      文
上訴駁回。
甲○○緩刑貳年。
    事實及理由
一、本案經本院管轄之第二審合議庭審理結果，認原審以上訴人
    即被告甲○○所犯著作權法第91條之1 第3項、第2項之明知
    為侵害著作財產權之光碟重製物而散布罪，處有期徒刑6 月
    ，如易科罰金，以新臺幣（下同）1,000元折算1日，減為有
    期徒刑3 月，如易科罰金，以1,000元折算1日，扣案之「老
    天爺啊，給我愛」違法重製光碟17片均沒收，經核其認事用
    法及量刑均無不當，應予維持，並引用原審刑事簡易判決書
    記載之事實、證據及理由（如附件，含檢察官聲請簡易判決
    處刑書）。
二、上訴人提起本件上訴意旨略以：上訴人已與告訴人晶偉股份
    有限公司達成和解，請求給予緩刑之機會。惟按，法官於有
    罪判決如何量處罪刑，甚或是否宣告緩刑，均為實體法賦予
    審理法官裁量之刑罰權事項，法官行使此項裁量權，自得依
    據個案情節，參酌刑法第57條所定各款犯罪情狀之規定，於
    法定刑度內量處被告罪刑；除有逾越該罪法定刑或法定要件
    ，或未能符合法規範體系及目的，或未遵守一般經驗及論理
    法則，或顯然逾越裁量，或濫用裁量等違法情事之外，並不
    得任意指摘其量刑違法，最高法院80年臺非字第473 號、75
    年臺上字第7033號、72年臺上字第6696號、72年臺上字第36
    47號著有判例可資參照。準此，法官量刑，如非有上揭明顯
    違法之情事，自不得擅加指摘其違法或不當。經查，原審審
    酌上訴人散布違法重製光碟行為，損害著作權人之權益不輕
    ，且危及我國保護智慧財產權之國際形象，然散布時間甚短
    、次數僅1 次，年輕識淺且為初犯，暨其素行、生活狀況、
    犯罪之動機、目的、手段等一切情狀，量處有期徒刑6 月，
    復依中華民國九十六年罪犯減刑條例之規定，減為有期徒刑
    3 月，並諭知易科罰金之折算標準，經核並無不合。執以，
    原審認事用法並無不當，上訴人提起本件上訴，自無理由，
    應予駁回。
三、末查，上訴人前未曾因故意犯罪受有期徒刑以上刑之宣告，
    此有臺灣高等法院被告前案紀錄表1 份在卷可按，其因一時
    失慮，散布違法重製光碟，然事後已與告訴人調解成立，賠
    償損失3 萬元，被害人並願給予上訴人緩刑機會，此有本院
    97年度附民移調字第16號調解筆錄、97年2 月18日準備程序
    筆錄、告訴人出具之刑事陳述意見書狀暨本院辦理刑事案件
    電話紀錄查詢表各1 份在卷可稽，堪認上訴人經此偵審程序
    及刑之宣告後，日後行為舉止自當知所警惕，信無再犯之虞
    ，本院因認前開宣告之刑，以暫不執行為適當，爰併宣告緩
    刑2年，以啟自新。
據上論斷，應依刑事訴訟法第455條之1 第1項、第3項、第368條
、第373條，刑法第74條第1項第1款，判決如主文。
本案經檢察官丁俊成到庭執行職務。
中    華    民    國    97    年    4     月    29    日
                  刑事第六庭  審判長法  官  黃梅淑
                                    法  官  宣玉華
                                    法  官  黃翊哲
以上正本證明與原本無異。
本件不得上訴。
                                    書記官  劉霜潔
中    華    民    國    97    年    4     月    29    日


司法院資訊處製作；財團法人民間司法改革基金會備份。
